臺灣板橋地方法院刑事判決　　　　　　　94年度訴字第2137號
公　訴　人　臺灣板橋地方法院檢察署檢察官
被　　　告　乙○○
上列被告因違反毒品危害防制條例案件，經檢察官提起公訴（九
十四年度毒偵字第四八八三號）及移送併案審理（臺灣士林地方
法院檢察署九十四年度毒偵字第一七三三號），被告於本院準備
程序進行中，就被訴犯罪事實為有罪之陳述，經本院合議庭裁定
改行簡式審判程序審理，判決如下：
    主  文
乙○○連續施用第一級毒品，處有期徒刑拾月，扣案之摻有第一
級毒品海洛因香煙壹支、第一級毒品海洛因壹小包（毛重零點貳
公克），均沒收銷燬之，扣案之注射針筒壹支、分裝袋伍拾只、
電子磅秤壹個，均沒收；又連續施用第二級毒品，處有期徒刑肆
月，扣案之第二級毒品安非他命陸小包（合計淨重伍拾陸點肆捌
公克，驗餘淨重伍拾陸點肆伍公克），均沒收銷燬之，扣案之吸
食玻璃球參個、吸食器貳組、分裝袋伍拾只、電子磅秤壹個，均
沒收。應執行有期徒刑壹年，扣案之摻有第一級毒品海洛因香煙
壹支、第一級毒品海洛因壹小包（毛重零點貳公克）、第二級毒
品安非他命陸小包（合計毛重伍拾陸點肆捌公克，驗餘毛重伍拾
陸點肆伍公克），均沒收銷燬之，扣案之注射針筒壹支、吸食玻
璃球參個、吸食器貳組、分裝袋伍拾只、電子磅秤壹個，均沒收
。
    事  實
一、乙○○前於民國八十九年間因施用第二級毒品案件，經本院
    裁定送觀察、勒戒後，於八十九年九月七日因認無繼續施用
    毒品之傾向而出所，由臺灣板橋地方法院檢察署（下稱板橋
    地檢署）檢察官以八十九年度毒偵字第五七一二號不起訴處
    分確定；又於九十二年因施用第二級毒品安非他命案件，經
    本院裁定送觀察、勒戒後，於九十二年四月三日因認無繼續
    施用毒品之傾向而出所，由板橋地檢署檢察官於九十二年四
    月三日以九十二年度毒偵緝字第八二號不起訴處分確定。詎
    其猶不知悔改，仍於觀察、勒戒執行完畢釋放後五年內，分
    別基於施用第一級毒品海洛因及第二級毒品安非他命之概括
    犯意，自九十四年年初某時起至同年八月二十五日為警採尿
    前二十六小時、九十六小時內某時止，在臺北縣新莊市、三
    重市等友人住處，以注射針筒注射或香煙之方式施用海洛因
    多次，及以吸食器燒煙之方式施用安非他命多次；嗣分別：
    (一)於同年八月三日四時三十分許，為警在臺北市大同區○○
    ○路與大龍街口查獲，並扣得安非他命六小包（毛重五十六
    點四八公克，包裝塑膠袋總重約三點二０公克，取０點０三
    公克供鑑驗用罄，驗餘毛重五十六點四五公克）、摻有海洛
    因之香煙一支及吸食器一組，且經警採集其尿液送驗，結果
    呈嗎啡、安非他命及甲基安非他命之陽性反應；(二)於同年月
    十六日二十二時四十分許，為警在臺北縣三重市○○○路三
    十七號十一樓之七查獲，並經警採集其尿液送驗，結果呈嗎
    啡、安非他命及甲基安非他命之陽性反應（就此同一事實，
    另經檢察官以九十四年度毒偵字第四六二０號提起起訴，由
    本院以九十四年度訴字第二七四六號審理中）；(三)於同年月
    二十五日上午六時許，為警在臺北縣新莊市○○路與瓊泰路
    路口查獲，並扣得海洛因一小包（毛重０點二公克）、安非
    他命二十四小包（合計毛重七百０三點０三公克）、注射針
    筒一支、吸食玻璃球三個、吸食器一組、分裝袋五十只、電
    子磅秤一個、ＬＶ包包一只、手機二支（其另涉犯意圖販賣
    第二級毒品而持有罪嫌，業經板橋地檢署檢察官以九十四年
    度偵字第一四一七一號提起公訴，由本院以九十四年度訴字
    第二０一九號審理中），且經警採集其尿液送驗，結果呈嗎
    啡、安非他命及甲基安非他命之陽性反應。
二、案經行政院海岸巡防署海岸巡防總局北部地區巡防局移送板
    橋地檢署檢察官偵查起訴及臺北市政府警察局大同分局報告
    臺灣士林地方法院檢查署（下稱士林地檢署）檢察官偵查移
    送併案審理。
    理  由
一、上開事實，業據被告乙○○迭於警詢、偵訊及本院訊問時自
    白不諱，且被告於前開時間採集之尿液經送驗，結果均呈嗎
    啡、安非他命及甲基安非他命之陽性反應乙節，此有瑞芳醫
    事檢驗所檢驗報告單乙紙、台灣檢驗科技股份有限公司之濫
    用藥物尿液檢驗報告二紙、行政院海岸巡防署台北機動查緝
    隊緝獲煙毒麻醉藥品案涉案嫌犯姓名代碼對照表、臺北市政
    府警察局偵辦毒品案件尿液檢體委驗單、濫用藥物尿液檢驗
    檢體監管紀錄表、臺北縣政府警察局新莊分局煙毒麻醉藥品
    案被移送者姓名及代碼對照表各乙份（詳見板橋地檢署九十
    四年度毒偵字第四八八三號偵查卷〈下稱甲○偵查卷〉第一
    四一、一四二頁、士林地檢署九十四年毒偵字第一七三三號
    偵查卷〈下稱士檢偵查卷〉第三十二、三十三、九十一頁、
    本院卷第一一一、一一二頁）在卷可稽；且扣案之海洛因，
    經以聯勤廠製造支煙毒品檢驗Ａ包試劑初步檢驗結果，呈嗎
    啡、海洛因反應乙節，此有行政院海岸巡防署台北機動查緝
    隊查獲涉嫌毒品危害防制條例毒品初步鑑驗報告單乙紙（甲
    ○偵查卷第九十一頁）；及扣案之白色結晶體共三十包，其
    中六小包經送內政部警政署刑事警察局（下稱刑事警察局）
    鑑驗結果：予以編號Ａ１至Ａ６經檢視均為白色晶體，外觀
    型態均相似，抽取編號Ａ１鑑定，驗前總毛重五十六點四八
    公克（包裝塑膠袋總重約三點二０公克），編號Ａ１淨重三
    十四點八二公克，取０點０三公克鑑定用罄，餘三十四點七
    九公克，檢出二級毒品”甲基安非他命”（Methamphetamin
    e）成 分，測得甲基安非他命之純度為百分之九十三點一；
    另二十四小包合計毛重七百０三點０三公克，經以聯勤廠製
    造之煙毒品檢驗Ａ包試劑初步檢驗結果，呈安非他命反應等
    情，此有刑事警察局九十四年八月二十五日刑鑑字第０九四
    ０一二六一七０號鑑定書、行政院海岸巡防署台北機動查緝
    隊查獲涉嫌毒品危害防制條例毒品初步鑑驗報告單各乙紙（
    詳見士檢偵查卷第五十二頁、甲○偵查卷第九十一頁）；並
    有扣案之注射針筒一支、吸食玻璃球三個、吸食器二組、分
    裝袋五十只、電子磅秤一個可證。故被告之自白核與事實相
    符，應堪予採信。是本件事證已臻明確，被告犯行洵堪認定
    ，應予依法論科。
二、按施用毒品經觀察、勒戒或強制戒治執行完畢釋放後，五年
    內再施用毒品，應適用毒品危害防制條例第二十條第一、二
    項之規定，同條例第二十條第三項定有明文。經查，被告前
    於八十九年間因施用第二級毒品案件，經本院裁定送觀察、
    勒戒後，於八十九年九月七日因認無繼續施用毒品之傾向而
    出所，由板橋地檢署檢察官以八十九年度毒偵字第五七一二
    號不起訴處分確定；又於九十二年因施用第二級毒品安非他
    命案件，經本院裁定送觀察、勒戒後，於九十二年四月三日
    因認無繼續施用毒品之傾向而出所，由板橋地檢署檢察官於
    九十二年四月三日以九十二年度毒偵緝字第八二號不起訴處
    分確定在案，此有臺灣高等法院被告前案紀錄表及上開不起
    訴處分各乙份在卷可稽，是被告於觀察、勒戒執行完畢釋放
    後五年內再施用毒品，則本件檢察官起訴被告施用第一、二
    級毒品，符合上開規定，合先敘明。又按海洛因、安非他命
    依毒品危害防制條例第二條第二項第一、二款之規定，分別
    係屬第一、二級毒品，故核被告所為，係犯毒品危害防制條
    例第十條第一項之施用第一級毒品罪及同條第二項之施用第
    二級毒品罪。又被告持有海洛因、安非他命均係供己施用，
    則其持有之低度行為，為施用毒品之高度行為所吸收，均不
    另論罪。再被告分別多次施用海洛因、安非他命之行為，均
    時間緊接，觸犯構成要件相同之罪名，顯係基於概括犯意反
    覆為之，為連續犯，均應依刑法第五十六條之規定，以一罪
    論，並各加重其刑。又被告上開二罪，犯意各別，行為互殊
    ，應予分論併罰。復公訴人雖僅就被告於九十四年八月二十
    三日施用海洛因及於同年月二十五日施用安非他命之犯行提
    起公訴，惟檢察官就犯罪事實一部起訴者，其效力及於全部
    ，則公訴人雖未就被告自九十四年年初某時起至同年八月二
    十五日為警採尿前二十六小時、九十六小時內某時止分別施
    用海洛因及安非他命之犯行起訴，然該部分與前揭起訴部分
    分別有連續犯關係，已如前述，屬裁判上一罪，本院自得併
    予審酌，附此敘明。爰審酌被告前有二次施用毒品之犯行，
    仍不知悔悟，故態復萌，再次施用毒品，無視於毒品對於自
    身健康之戕害及國家對於杜絕毒品犯罪之禁令，惟審酌被告
    犯後坦承犯行，態度尚佳，及施用毒品者均具有相當程度之
    生理成癮性及心理依賴性，戒除不易，且犯罪心態與一般刑
    事犯罪之本質不同，非難性較低等一切情狀，分別量處如主
    文所示之刑，並定其應執行之刑，以資懲儆。
三、扣案之海洛因一小包、摻有海洛因之香煙一支及安非他命六
    小包，業經鑑定屬實，已如前述，分別係毒品危害防制條例
    第二第二項第一、二款之第一、二級毒品，屬違禁物，且其
    包裝袋無從與其析離，故不問屬於犯人與否，均應依毒品危
    害防制條例第十八條第一項前段之規定，併予諭知沒收銷燬
    之。又按毒品危害防制條例第十八條第一項前段所規定查獲
    之毒品，不問屬於犯人與否，均沒收銷燬之，乃刑法第三十
    八條第一項第一款之特別規定。此所稱「查獲」之毒品，係
    指有罪判決書於事實欄內，已經認定為被告有罪事實之毒品
    ，即足當之；又沒收為從刑之一種，依主從不可分原則，應
    附隨於主刑同時宣告之，若無主刑，則從刑即無所附麗，最
    高法院著有九十三年度台上字第五０八八號、九十二年度台
    上字第五三九一號判決意旨可資參照。則扣案之安非他命二
    十四小包，業經檢察官另以被告涉嫌意圖販賣第二級毒品而
    持有之犯行，以九十四年度偵字第一四一七一號提起公訴，
    現由本院以九十四年度訴字第二０一九號審理中乙節，此有
    上開起訴書及紀錄表各乙份附卷可參，雖被告辯稱：安非他
    命二十四小包均係供己施用云云，惟該數量龐大，顯與一般
    施用毒品者持有毒品之情有違，被告前揭辯解顯有疑義，況
    該部分既經另案審理，故揆諸前揭判決意旨，扣案之安非他
    命二十四小包，係非本件施用毒品所查獲之毒品，本院毋庸
    併予宣告沒收銷燬之，附此敘明。另扣案之注射針筒一支、
    吸食玻璃球三個、吸食器二組、分裝袋五十只、電子磅秤一
    個，均係被告所有並供其施用海洛因、安非他命用之工具，
    業據被告供承在卷，堪以認定，均應依刑法第三十八條第一
    項第二款之規定，一併宣告沒收。此外，扣得之分ＬＶ包包
    一只、手機二支，雖係被告所有，但非供本件施用毒品之用
    ，爰不予宣告沒收，附此敘明。
據上論斷，應依刑事訴訟法第二百九十九條第一項前段、第二百
七十三條之一第一項，毒品危害防制條例第十條第一項、第二項
、第十八條第一項前段，刑法第十一條前段、第五十六條、第五
十一條第五款、第三十八條第一項第二款，判決如主文。
本案經檢察官朱學瑛到庭執行職務。
中　　華　　民　　國　　94　　年　  12　　月　　30　　日
　　　　　　　　　刑事第十四庭    法　官　饒金鳳
以上正本證明與原本無異。
如不服本判決，應於判決送達後十日內，向本院提出上訴狀。
                                  書記官　王春森
中　　華　　民　　國　　94　　年　　12　　月　　30　　日
附錄本案論罪科刑之法律條文：
毒品危害防制條例第十條：
施用第一級毒品者，處六月以上五年以下有期徒刑。
施用第二級毒品者，處三年以下有期徒刑。
